臺灣板橋地方法院刑事判決　　　　　　　　　　　　九十一年度易字第二九三九號
　　公　訴　人　臺灣板橋地方法院檢察署檢察官
　　被　　　告　丁○○　男　四.
　　　　　　　　丙○○　男　三.
　　　　　　　　乙○○　男　三.
右列被告因傷害案件，經檢察官提起公訴（九十一年度偵字第一一八０一號），本院
判決如左：
    主    文
丁○○傷害人之身體，處拘役拾日，如易科罰金，以佰元折算壹日。
丙○○、乙○○共同傷害人之身體，各處拘役拾日，如易科罰金，均以佰元折算
壹日。
    事    實
一、丁○○與丙○○係鄰居關係，因丁○○之子誤將丙○○之有線電視線路剪斷，丙○○自行復接後，於民國（下同）九十一年五月十六日下午六時三十分許，夥同
    友人乙○○至台北縣三重市○○○路二五八號二樓丁○○開設之店內，向丁○○
    索取復接費用時，雙方因細故起爭執，丁○○竟基於普通傷害之犯意，持店內之
    椅子毆擊丙○○，丙○○不甘示弱，則持所有之安全帽予以反擊，候人傑勸架不
    成後，竟與丙○○基於傷害之犯意聯絡，以徒手加入毆打丁○○，造成丁○○腕
    有左臉頰瘀傷、左耳挫擦傷、前胸挫擦傷、左上臂裂傷之傷害；丙○○則受有前
    額兩處挫擦傷、鼻頭挫擦傷、左上臂瘀傷處、左前臂擦傷、右小腿前側處瘀傷、
    左背瘀傷、左手第三指瘀傷之傷害。
二、案經丁○○、丙○○分別訴由台北縣政府警察局三重分局報請臺灣板橋地方法院
    檢察署檢察官偵查起訴。
    理    由
一、訊據被告丁○○、丙○○、候人傑均矢口否認有何傷害之犯行，被告丁○○辯稱
    ：當天被告丙○○、乙○○一進伊店內不分青紅皂白就拿安全帽打伊，伊一面閃
    躲，乙○○還一直打，伊只有用手將他們撥開而已云云；被告丙○○辯稱：伊與
    乙○○去丁○○店內索取復接費用時，丁○○的態度很差，並拿椅子砸伊，伊就
    拿安全帽抵擋，伊與簡二人打成一團後，乙○○見狀就將伊拉走云云；被告乙○○辯稱：伊沒有打人，伊只是將丙○○拉開而已云云。查：被告丁○○、丙○○
    互遭對方毆傷之事實，雖被告丁○○與丙○○、乙○○間相互推諉，然被告丁○○、丙○○因之均有受傷等情，有診斷證明書二紙在卷可稽。又佐以卷附診斷證
    明書所載被告丁○○、丙○○之傷勢及被告三人在警訊、偵審中之指述以觀，堪
    認被告丁○○與丙○○、乙○○均有傷害對方情事甚明。至證人甲○在本院審理
    時固證稱：當天伊在丁○○的美體室幫客人做油壓，有聽到按電鈴的聲音，老板
    丁○○在店內，伊有聽到他去開門的聲音，伊有探頭去看，就看到本庭被告丙○○、乙○○一進入店內，與伊老板講幾句話後就打伊老板了等語；惟參酌證人甲○證稱：「（你看到時，丙○○、乙○○是用何東西打你老板？）是用我們店內
    椅子打的，是一個人拿椅子或兩個人拿椅子我已不記得了」等語，顯與被告丁○○指稱：「當天被告丙○○、乙○○一進我店內不分青紅皂白就拿安全帽打我．
    ．．．」（見本院九十一年十一月七日訊問筆錄）等語不符，是證人甲○所述應
    係迴護被告丁○○之詞，不足採信。本件事證已明，被告三人犯行堪以認定。
二、核被告丁○○、丙○○、乙○○所為，均係犯刑法第二百七十七條第一項之普通
    傷害罪。被告丙○○、乙○○二人就上開犯行，有犯意聯絡及行為分擔，為共同
    正犯。爰審酌被告三人因細故爭執而起傷害犯罪之動機、目的、手段、所生危害
    及犯後態度等一切情狀，各量處如主文所示之刑，並均諭知易科罰金之折算標準
    。
據上論斷，應依刑事訴訟法第二百九十九條第一項前段，刑法第二十八條、第二百七
十七條第一項、第四十一條第一項，罰金罰鍰提高標準條例第一條前段、第二條，判
決如主文。
本案經檢察官曾文鐘到庭執行職務。
中    華    民    國      九十一    年      十二      月      五        日
                                      臺灣板橋地方法院刑事第二庭
                                              法  官  古  秋  菊
右正本證明與原本無異
如不服本判決應於送達後十日內向本院提出上訴狀
                                              書記官  蕭  詩  穎
中    華    民    國      九十一    年      十二      月      九        日
附錄本案論罪科刑法條全文
刑法第二百七十七條第一項：傷害人之身體或健康者，處三年以下有期徒刑、拘役或
                          一仟元以下罰金。
